【裁判字號】    96,上訴,5084
【裁判日期】    970219
【裁判案由】    毒品危害防制條例
【裁判全文】
臺灣高等法院刑事判決                96年度上訴字第5084號
上  訴  人
即  被  告  甲○○
                    （現於臺灣臺北監獄）
選任辯護人  舒建中  律師
上列上訴人因毒品危害防制條例案件，不服臺灣臺北地方法院96
年度訴字第283號，中華民國96年10月18日第一審判決（起訴案
號：臺灣臺北地方法院檢察署95年度偵字第25395號），提起上
訴，本院判決如下：
    主  文
原判決關於販賣第一級毒品、販賣第二級毒品部分及定執行刑部
分撤銷。
甲○○共同販賣第一級毒品，處有期徒刑拾伍年，未扣案之販賣
毒品所得財物新臺幣壹萬貳仟元沒收，如全部或一部不能沒收時
，以其財產抵償之，扣案之行動電話壹具（0000000000號門號）
沒收；又販賣第一級毒品，處有期徒刑拾伍年，未扣案之販賣毒
品所得財物新臺幣陸仟元沒收，如全部或一部不能沒收時，以其
財產抵償之，扣案之行動電話壹具（0000000000號門號）沒收；
又販賣第一級毒品，處有期徒刑拾伍年，未扣案之販賣毒品所得
財物新臺幣貳仟伍佰元沒收，如全部或一部不能沒收時，以其財
產抵償之，扣案之行動電話壹具（0000000000號門號）沒收。又
販賣第二級毒品，處有期徒刑柒年貳月，未扣案之販賣毒品所得
財物新臺幣捌萬元沒收，如全部或一部不能沒收時，以其財產抵
償之，扣案之行動電話壹具（0000000000號門號）沒收，應執行
有期徒刑拾柒年，未扣案之販賣毒品所得財物新臺幣拾萬零伍佰
元均沒收，如全部或一部不能沒收時，以其財產抵償之，扣案之
行動電話壹具（0000000000號門號）沒收。
    事  實
一、甲○○明知海洛因及安非他命係屬毒品危害防制條例所規定
    之第1、2級毒品，依法不得販賣予他人，竟意圖營利，基於
    販賣第1、2級毒品之犯意，而為下列犯行：(一)民國95年10月
    5日下午，曹玉汝因有施用毒品之需，乃撥打電話予甲○○
    ，欲以新臺幣（下同）12000元之價格購買海洛因半錢，而
    獲得具有販賣營利意圖之甲○○之允諾，雙方相約在臺北市
    萬華區○○路某巷之民宅碰面；嗣同日下午2、3時許，曹玉
    汝搭乘計程車依約到場上樓後，甲○○已經在屋內，曹玉汝
    遂將12000元交予甲○○，甲○○收款後，旋進入房內向與
    之有犯意聯絡之不詳成年男子拿取海洛因1包（重量約為半
    錢），交予曹玉汝，而以上開方式販賣第1級毒品予曹玉汝
    。惟曹玉汝取得海洛因施用後，發現成分不純、品質不佳，
    故於同日晚間10時36分許，使用0000000000號行動電話門號
    撥打甲○○使用之0000000000號行動電話，要求甲○○更換
    海洛因，甲○○乃於電話中予以安撫稱：我知道，你要等我
    ，我有好的，我晚點會處理，妳先用一點止啦，我晚上就好
    了．．．我會給妳處理好，我不會讓妳吃虧等語。(二)95年10
    月22日下午，曹玉汝又與甲○○聯繫，表示欲以6000元之價
    格購買4分之1錢海洛因，經具有營利意圖之甲○○允諾後，
    雙方相約在臺北縣板橋市○○路○段某全家便利商店碰面。
    同日下午3時53分許曹玉汝到場後，又以0000000000號電話
    撥打予甲○○使用之0000000000號電話，詢問甲○○確實地
    點為何，俟甲○○到場，曹玉汝即將6000元交予甲○○，甲
    ○○收款後即步入旁邊巷內進入某戶民宅樓上，未久下樓後
    ，即將1包海洛因（重約4分之1錢）交予曹玉汝，而販賣第1
    級毒品予曹玉汝。(三)95年10月22日下午1時45分許，王順山
    因毒癮難耐，乃使用其住處之00000000號市內電話撥打甲○
    ○之0000000000號電話，並於通話中表示：「我要過去」，
    甲○○答稱：「好～」，王順山又稱：「你快一點～我在不
    舒服～2000軟的（按「軟的」係指海洛因）500硬的（按「
    硬的」係指安非他命）」，甲○○則答：「好～」，雙方於
    同日上開時間後之某時，約定在臺北市○○區○○街附近巷
    子見面交易，甲○○以2000元之價格販售海洛因予王順山，
    並以500元之價格販售安非他命予王順山。(四)甲○○意圖營
    利，於95年10月25日上午5時50分許接獲陳欣怡（別名「紫
    玲」）使用0000000000號行動電話門號所發送，內容為「早
    上我朋友要一兩！大概一個半鐘頭後！還有我的錢你看要不
    要到時一起來收！還是我送去給你！」之簡訊後，即於收受
    簡訊一個半鐘頭後之不詳時間，在臺北縣板橋市○○路○段
    某飯店房間內，以8萬元之價格販賣第2級毒品安非他命1兩
    予陳欣怡之不詳友人。嗣於95年11月23日晚間6時30分許，
    甲○○在臺北市○○區○○街101巷3弄19號住處為警搜索查
    獲，並扣得甲○○所有用以供其聯絡販賣毒品犯罪所用之行
    動電話1具。
二、案經臺北市政府警察局萬華分局報請臺灣臺北地方法院檢察
    署檢察官偵查起訴。
    理  由
一、訊據被告甲○○矢口否認有何前揭事實之犯行，辯稱我沒有
    販賣毒品云云，然查0000000000號門號為被告所使用，且未
    曾借予他人，業據被告供承不諱（見偵卷第15、17、147頁
    、本院卷第79頁），另0000000000門號則為證人曹玉汝所使
    用，亦據曹玉汝證述在卷（見偵卷第231頁、本院卷第74頁
    ）。而警方依法對被告所使用之0000000000門號電話實施通
    訊監察，發現曹玉汝曾於95年10月5日晚間10時36分許，使
    用0000000000電話撥打予被告上開門號電話，2人對話情形
    如下：被告（以下簡稱「沈」）：妳說怎樣？曹玉汝（以下
    簡稱「曹」）：你至少要給我換一半。沈：我知道，妳要等
    我，有好的呀，我會晚點處理啦，妳還有別的嗎？曹：沒有
    ！沈：那現在這個有效嗎？曹：沒有呀！沈：妳先用一點止
    啦！我晚上就好了。曹：何時給我消息？沈：半夜啦！曹：
    拜託啦！沈：不用這樣啦，我不知道那麼差啦！我會給妳處
    理好，我不會讓妳吃虧！曹：嗯（對話結束）。上開情形，
    有通聯紀錄及通訊監察譯文在卷可稽（見偵卷第55頁），該
    內容確為被告與曹玉汝之對話，並據證人曹玉汝證述在卷（
    見原審卷第74頁反面），被告對此亦不否認。關於上開95年
    10月5日晚間10時36分之通話內容，證人曹玉汝於原審亦證
    稱之前我請被告帶我去找他朋友拿海洛因，可是他朋友交給
    我的海洛因摻了太多糖，所以我打電話問被告何時帶我拿海
    洛因去換，他說晚一點再帶我去，後來確實有退換海洛因，
    換過以後品質有比較好。拿到成分較差的毒品是10月5日同
    一天下午，是在萬華萬大路買半錢12000元的海洛因，那次
    是我打電話給被告，問他朋友在那裡，被告告訴我1個萬大
    路的地址，我坐計程車到場後，有再打電話給被告，然後再
    按電鈴，就有人開大門讓我上樓。該處是在萬大路1條巷子
    的住家，我不知道是誰家，我進去時被告就已經在裡面，我
    在該住家內交12000元給被告，被告收了錢以後，就進去兩
    間房間的其中1間，從1名平頭男子那裡取過海洛因拿出來交
    給我，我拿到海洛因後就立刻離開等語（見原審卷第74至76
    頁），核與前揭通訊監察譯文內容相符。則證人曹玉汝因有
    施用毒品之需，曾於95年10月5日下午，撥打電話與被告聯
    繫，表示欲以12000元之價格購買海洛因半錢，雙方相約在
    臺北市○○區○○路某巷之民宅碰面；嗣同日下午2、3時許
    曹玉汝依約到場上樓後，甲○○已經在屋內，且收取曹玉汝
    之12000元後，旋進入房內向不詳成年男子拿取海洛因1包交
    予曹玉汝等事實，應堪認定。另證人曹玉汝又於95年10月22
    日下午3時53分許，使用上開0000000000電話撥打予被告之0
    000000000號電話，2人通話內容如下：曹：你說的全家（便
    利商店）旁邊是男仕店。沈：我不知道，妳那斜對面是OK（
    便利商店）。曹：對，那我要怎樣走？沈：妳在全家等我。
    曹：快點！沈：好。且其收發話基地台位置係在臺北縣板橋
    市○○路○段附近，有通訊監察譯文在卷可稽；其通話內容
    亦經證人曹玉汝於原審當庭確認為其與被告之通話內容在卷
    （見原審卷第75頁）。對此通話情形，證人曹玉汝亦證稱我
    找過被告2次，有1次是半錢12000元，有一次是4分之1錢600
    0元，95年10月5日那次我買半錢12000元，地點是在萬大路
    ，10月22日買6000元是在板橋，這次是當天下午我和被告約
    在板橋市○○路的便利商店，上開通聯就是跟被告約在便利
    商店碰面的談話，被告到場後，我就拿6000元給被告，被告
    拿到錢後進去旁邊巷子，我跟進去巷子不到50公尺，看到被
    告進入一戶人家的樓上，大約10分鐘後，我從樓下看到樓上
    陽台有一個人開門讓被告出去，之後被告就下來，拿了4分
    之1錢用透明夾鏈袋裝的海洛因給我，我拿到海洛因之後就
    離開等語（見原審卷第74至75頁），核與通訊監察譯文中，
    曹玉汝抵達便利商店後撥打電話詢問被告確切地點等情，堪
    認相符。則證人曹玉汝於95年10月22日下午與被告聯繫，表
    示欲以6000元之價格購買4分之1錢之海洛因，雙方相約在臺
    北縣板橋市○○路○ 段某全家便利商店碰面，曹玉汝到場並
    交付被告 6000元後，被告即進入巷內某戶民宅樓上，取得1
    包海洛因（重約4分之1錢）並交予曹玉汝等事實，亦堪認定
    證人曹玉汝雖於原審陳稱伊是請被告帶伊去找被告的朋友「
    拿」毒品云云，惟其於偵查中經檢察官提示上開95年10 月5
    日通訊監察譯文時即已證稱我跟被告約在萬大路巷子附近，
    交易時間就是通聯當天下午 2、3 點，我是買半錢，價格是
    12000元，這通電話是因為我跟他拿的東西真的是很差，所
    以我跟他要求退貨；另提示前揭10月22日通訊監察譯文，亦
    證稱當天有交易，地點在板橋市○○路2 段全家便利商店附
    近，這次是買6000元、 4分之1錢，都是被告跟我交易等語（
    見偵卷第231至232頁），而直指係先後2 次向被告購買海洛
    因，其於原審陳稱係請被告去找朋友拿毒品云云，已與先前
    陳述不合。且曹玉汝既稱被告係幫忙購買海洛因，然亦證稱
    我與被告是在「小璇」家經由「小璇」介紹認識的，我在要
    用海洛因的時候，才會打電話給被告，我不知道被告住在那
    裡，每次見面都是被告指定地點，交錢給被告幾分鐘後，就
    可以拿到海洛因等語（見原審卷第76頁），顯見被告平日原
    本即具有取得毒品之特殊管道，並非受曹玉汝之請託後，始
    臨時出面聯繫或幫忙調取，否則豈有可能於取得購買毒品之
    現金後，均能在短時間內即可交付指定數量之海洛因予曹玉
    汝？顯然被告應係基於販賣之意而向曹玉汝收取金錢，並交
    付毒品。更何況95年10月5日被告向曹玉汝收取12000元，交
    付半錢海洛因後，又因曹玉汝抱怨毒品純度品質不佳，且去
    電要求更換毒品，而有允諾處理並事後同意換貨之舉動，足
    認被告縱非直接將身邊持有之毒品販賣予曹玉汝，而係向不
    詳之上游毒販取得海洛因後轉手交付曹玉汝，然海洛因毒品
    係違禁物，依法不得施用、持有、販賣，警察機關亦查緝甚
    嚴，被告與曹玉汝並無特別交情，若無利可圖，被告豈有甘
    冒巨大風險，從中協助收取金錢、取得毒品及交付毒品之理
    ？足見被告收款、交付毒品之行為，其間必然有獲利或有所
    代價，其具有販賣營利之意圖，甚為明確。被告稱未曾與曹
    玉汝約在萬華萬大路或板橋長江路見面，亦未曾販售毒品或
    帶曹玉汝去購買海洛因云云，顯係卸責之詞，不足採信。被
    告於95年10月5日及10月22日，先後2次販賣海洛因予曹玉汝
    之犯行，其事證明確，堪予認定。再95年10月22日下午1時
    45分許，王順山曾使用其住處之00000000號電話撥打被告之
    0000000000號電話，2人於通話中對談如下：王順山（以下
    簡稱「王」）：「我要過去」，甲○○（以下簡稱「沈」
    ）：「好～」，王：「你快一點～我在不舒服～2000軟的（
    「軟的」指海洛因，詳後述）500硬的（「硬的」指安非他
    命，亦詳後述）～」，沈：「好」，有通訊監察譯文在卷可
    稽（見偵卷第70頁）。且經檢察官依該通聯紀錄提訊在監執
    行之證人王順山亦證稱我剛開始是施用安非他命，後來施用
    海洛因習慣就沒有用安非他命了，海洛因來源是萬華區一個
    叫「阿勇」的人拿的，「阿勇」年紀不到40歲，我是打手機
    給他，有時跟他買3000元或2000元不定，我有使用我住家之
    00000000號電話打給「阿勇」等語；經檢察官提示上開95年
    10月22日通訊監察譯文後，更證稱這通電話是我打的，是我
    要跟「阿勇」買2000元的海洛因、500 元的安非他命，我跟
    他買很多次，有時候沒有成，這次好像有成，應該是在萬華
    區○○街的巷子裡交易等語（見偵卷第216至217頁），核與
    通訊監察譯文內容相符。證人王順山於原審審理時仍證稱00
    000000是我住處電話，（提示95年10月22 日下午1時45分譯
    文）我問對方 2000軟的，500硬的，軟的是指海洛因，硬的
    是指安非他命， 2000、500是指價錢，我的意思是我要2000
    元的海洛因和500元的安非他命，看對方有沒有貨，（在偵
    查中說有向阿勇買過很多次，10月22日這次好像有成，應該
    是在東園街的巷子裡交易？）我有跟通聯對象的「阿勇」拿
    過毒品，我在偵查中所述均實在等語（見原審卷第77頁反面
    至78頁），足見其確曾於95年10月22 日下午1時45分許通話
    後之某時，在臺北市○○區○○街附近巷內，向「阿勇」購
    買2000元之海洛因及500元之安非他命。王順山雖於原審證
    稱我跟被告是在今年2、3月在北監同舍房才認識，之前並不
    認識被告，我有跟通聯對象的「阿勇」拿過毒品，但那個「
    阿勇」不是在庭的被告云云（見原審卷第78頁），惟被告自
    承有人叫伊「阿勇」（見原審卷第27頁反面），證人曹玉汝
    亦證稱都叫被告「阿勇」等語（見偵卷第231 頁），被告復
    陳稱0000000000號門號均係伊使用，未借予他人，更未否認
    有於通聯中為前揭陳述，足見證人王順山所指與其通話購買
    毒品之對象「阿勇」，確為被告無誤，王順山嗣後否認被告
    即為「阿勇」，改稱在獄中才認識被告云云，顯有虛偽不實
    ，核係坦護被告之詞，自不足採。被告雖以證人王順山於偵
    訊時即已供稱照片中之被告不像「阿勇」等語（見偵卷第21
    7 頁），而主張證人王順山所述並無不一；然王順山於檢察
    官提示通訊監察譯文，且尚未查悉檢察官已在偵辦被告販毒
    案之情形下，即已證稱有向「阿勇」即本案被告甲○○購買
    毒品，更明白指出購買毒品之地點及金額，嗣經檢察官提示
    被告照片供其指認，方改稱該毒品交易對象之「阿勇」與被
    告照片不像云云，其維護被告之情，可見一斑，益徵其證稱
    先前不認識被告云云，並非事實。綜上，被告確於95年10月
    22日下午1時45分許後之某時，在臺北市○○區○○街附近
    巷子，以2000元之價格販售海洛因，及以500元價格販售安
    非他命予王順山，其事證明確，被告此部分犯行堪以認定。
    另陳欣怡曾於95年10月25日上午5時50分許，使用其0000000
    000行動電話發送內容為「早上我朋友要一兩！大概一個半
    鐘頭後！還有我的錢你看要不要到時一起來收！還是我送去
    給你！」之簡訊至被告使用之0000000000號電話，有通訊監
    察譯文在卷可稽（見偵卷第74頁），並據證人陳欣怡證述在
    卷（見原審卷第80頁）。證人陳欣怡於偵查中亦證稱上開簡
    訊是我傳的，我是要跟甲○○拿安非他命，一兩算多，在95
    年10月25日時大約要8、9萬元等語（見偵卷第187至188 頁
    ），並於原審證稱這通簡訊是我傳給甲○○，簡訊內容「一
    兩」是指安非他命，因為我朋友要買安非他命，所以問我價
    格，我就傳簡訊去問被告，我當時問到「一兩」的價錢就是
    8、9萬元等語（見原審卷第79頁反面至80頁）。證人陳欣怡
    雖證稱該簡訊只是向被告詢價，後來並無實際交易云云，然
    若單純詢問被告安非他命價格，並無交易打算，或未曾確認
    在先，則所傳送之簡訊豈有僅提及需求重量及要求交付之時
    間，而對於最重要之價格為何，竟全然隻字未提之理？且僅
    單純詢價，何以同次簡訊中又陳稱：「我的錢你看要不要到
    時一起來收！還是我送去給你！」等語？又倘目的若在於詢
    價，對於被告究竟有無回覆價錢一節，陳欣怡竟答稱：「我
    忘記了」，經提示其於偵訊時所稱「10月25日時一兩大約要
    8、9萬元」究何所指，竟又證稱：「就是我當時問到的價錢
    ，那個時候一兩就是8、9萬元」等語。是陳欣怡雖因維護被
    告而迴避問題，並拒絕明確陳述被告販賣安非他命毒品之犯
    行，然細譯證人陳欣怡前開所述，佐以其於偵查中證稱：「
    （你以前是否曾跟甲○○買過毒品？）之前，很久了．．．
     」、「（你跟甲○○如何交易？）他到我住的地方來找我
    ，我都是在同一間飯店，只是不一定住在同一間房間」、「
    （從何時開始跟甲○○買毒品？）我去關之前半年」、「（
    在10月份這段期間，你有無跟甲○○買毒品？）有」、「（
    金額跟數量？）錢是我自己算給他．．．」等語（見偵卷第
    188頁），顯見前述簡訊發送之先前，被告已有販售安非他
    命予陳欣怡之情形。公訴人依陳欣怡所述及95年10月11日、
    同年10月22日簡訊內容，認被告有於95年6 、7月間起陸續
    販賣海洛因、安非他命予陳欣怡，另於95年10月11日、同月
    22日在臺北縣板橋市○○路○段某飯店販賣不等數量之安非
    他命予陳欣怡，上述犯行雖因販毒之時間及數量不明而無從
    認定成立販賣毒品罪（詳後無罪部分），然仍足以佐證被告
    於95年10月25日，意圖營利，販賣毒品予陳欣怡友人之事實
    。尤以該簡訊提及「一兩」、「一個半鐘頭後」，堪認被告
    係於接獲簡訊一個半鐘頭後之不詳時間，在前開板橋市○○
    路飯店房間內，販賣安非他命一兩予陳欣怡友人；至於陳欣
    怡證稱一兩安非他命8 、9萬元，爰依最有利於被告之計算
    方式認定其販賣價額（所得財物）為8萬元。至於陳欣怡陳
    稱因警方告知被告指證伊販賣毒品，伊很生氣，才說被告有
    販賣毒品云云（見原審卷第82頁），然遍觀卷內被告歷次供
    述筆錄，並無陳欣怡所稱被告指證其販賣毒品之情形，陳欣
    怡前揭所陳，應係為被告脫罪而任意否認之詞，難以採信。
    被告辯稱並未看到該通問價錢之簡訊，亦未販賣毒品云云，
    係事後脫免罪責之詞，並不足採；此部分事證明確，被告販
    賣第2級毒品安非他命予陳欣怡之犯行亦堪認定，被告前揭
    之所辯，無非卸責之詞，不足採信，本件事證明確，被告之
    犯行堪以認定。被告請求再予傳訊證人曹玉汝、王順山、陳
    欣怡等，因該三證人於原審已到庭陳述明確，且本件事證已
    明，核無再予傳訊之必要。
二、核被告於95年10月5日下午及10月22日下午，先後2次販賣海
    洛因予曹玉汝之行為，各係犯毒品危害防制條例第4條第1項
    之販賣第1級毒品罪。被告於同年10月22日下午販賣海洛因
    及安非他命予王順山之犯行，係犯同條例第4條第1、2項之
    販賣第1、2級毒品罪，其以一行為同時賣出第1、2級毒品，
    觸犯構成要件不同之罪名，為想像競合犯，應從一重論以販
    賣第1級毒品罪。被告於同年10月25日販賣安非他命予陳欣
    怡友人，係犯同條例第4條第2項之販賣第2級毒品罪。被告
    所犯上開販賣第1級毒品共3罪，及所犯販賣第2級毒品罪1罪
    ，犯意各別，行為互殊，應予分論併罰。被告就前揭民國95
    年10月5日下午與不詳姓名之成年男子販賣第一級毒品海洛
    因1包予曹玉汝部分，被告與該不詳姓名之成年男子間，有
    犯意聯絡及行為之分擔，為共同正犯，被告販賣第1級毒品
    海洛因、販賣2級毒品安非他命前後持有之低度行為，各為
    其販賣之高度行為所吸收，均不另論罪。本件扣案證物、內
    政部警政署刑事警察局95年12月18日刑鑑字第0950177400號
    鑑定書、法務部調查局95年12月22日調科壹字第0952305002
    0號鑑定書、被告使用之0000000000號行動電話通聯紀錄、
    通訊監察譯文等證據之證據能力，被告及其辯人、檢察官於
    原審均不爭執，其中扣案證物為警方依法搜索扣押所得之物
    ；鑑定書則為檢察機關基於檢察一體原則，由該管檢察長對
    於轄區內之案件，以事前概括選任鑑定人或囑託鑑定機關（
    團體）之方式，俾便轄區內之司法警察官、司法警察對於調
    查中之此類案件，得即時送請事前已選任之鑑定人或囑託之
    鑑定機關（團體）實施鑑定，該鑑定人或鑑定機關（團體）
    亦視同受承辦檢察官所選任或囑託而執行鑑定業務，其等出
    具之書面鑑定報告自屬刑事訴訟法第206條所定之傳聞例外
    ，具有證據能力。從而，本案扣案之毒品經由查獲之警察單
    位依先前轄區檢察署檢察長事前概括選任鑑定機關，即由內
    政部警政署刑事警察局、法務部調查局鑑定出具之毒品鑑定
    書，均具有證據能力而得為本案之證據；另通聯紀錄及通訊
    監察譯文係警方依法向檢察官提出通訊監察之聲請，由臺灣
    板橋地方法院檢察署檢察官核發通訊監察書後，依法對被告
    使用之行動電話進行通訊監察所得之文書紀錄，當亦有證據
    能力。另原審辯護人雖對於證人曹玉汝、王順山、陳欣怡於
    偵查中陳述之證據能力有所爭執，然上開證人於偵查中均經
    具結，原審辯護人復未陳明有何刑事訴訟法第159條之1第2
    項所定「顯有不可信」之情況，況上開證人均經原審傳喚到
    庭作證，經被告合法踐行詰問程序，渠等證人於偵訊及原審
    審理時作證所為陳述之證據能力，自無欠缺。至於證人黃嘉
    玉於偵查陳述之證據能力，則為被告、檢察官、辯護人所不
    爭執，亦有證據能力。
三、原審審理結果就被告販賣第一級毒品、第二級毒品部分據以
    論罪科刑固非無見，惟查原判決既認被告於民國95年10月5
    日下午在前揭屋內向曹玉汝收款後，進入房內向不詳姓名之
    成年男子拿取第一級毒品海洛因1包販賣予曹玉汝，而未論
    斷被告與該不詳姓名之成年男子是否有犯意聯絡等，尚有未
    洽，原判決就被告販賣第1級毒品海洛因、販賣2級毒品安非
    他命前後持有之低度行為，是否各為其販賣之高度行為所吸
    收，均不另論罪部分，亦未說明，亦有未合，又數罪併罰應
    分別宣告其罪之刑，然後依法定標準定其應執行之刑，刑法
    第五十一條定有明文。所謂其罪之刑，包括主刑、從刑而言
    ，故無論主刑、從刑，均須依其所犯之罪分別宣告後，再據
    以定其應執行之刑方為相當，最高法院53年台上字第1382號
    判例、93年度台上字第2662號判決要旨分別著有明文，本件
    原判決就扣案之行動電話壹具，不在其所犯之罪予以宣告沒
    收，然後定其應執行之刑，竟於定執行刑後，另行宣告沒收
    ，與法亦有不合，被告上訴猶執陳詞否認前揭之犯罪，雖無
    理由，惟原判決就前揭之部分既有前揭可議之處，仍應由本
    院將該部分及定執行刑部分撤銷改判，又被告本身有施用毒
    品之情形，有其前案紀錄表在卷可稽，其於前揭95年10月間
    販賣第一級之毒品海洛因部分，因通訊監察而查獲，惟未查
    獲大量之第一級之毒品海洛因，衡情被告施用毒品，是非判
    斷或較薄弱，或為利之所驅而罹犯本罪，應係思慮不週所致
    ，且被告所販賣海洛因之期間尚短，而毒品危害防制條例第
    4條第1項之法定刑為死刑、無期徒刑，所犯情輕法重，依刑
    法第59條規定，就其所犯違反毒品危害防制條例第4條第1項
    販賣第1級毒品部分酌減其刑，而被告所犯違反毒品危害防
    制條例第4條第2項販賣第2級毒品部分，其法定刑為7年以上
    有期徒刑，其最低刑度有期徒刑7年，與前開販賣第1級毒品
    最輕法定刑無期徒刑有相當差距，而以被告販售安非他命部
    分，要無前開情輕法重之情形，自無以予酌減其刑之必要，
    爰審酌被告之素行，犯罪之動機、目的、手段，對社會造成
    之危害及其犯罪後之態處等一切情狀，分別量處如主文所示
    之刑，按毒品危害防制條例第19條第1項關於沒收之規定，
    係採義務沒收主義。故凡犯同條例第4條至第9條、第12條、
    第13條或第14條第1項、第2項之罪者，其供犯罪所用之物或
    因犯罪所得之財物，且屬犯人所有者，即應依該規定沒收（
    最高法院93年度臺上字第1360號、第1365號判決意旨參照）
    。扣案行動電話1具（0000000000號門號），係供本案被告
    聯絡販賣毒品犯罪所用之物，且為被告所有，業經認定如上
    ，應依毒品危害防制條例第19條第1項之規定沒收。另被告
    將毒品販售予曹玉汝、王順山、陳欣怡之友人等人而得款共
    100500元，該款項即屬被告因犯罪所得之財物，雖均未扣案
    ，惟仍應全部依同條例第19條第1項規定沒收，如全部或一
    部不能沒收時，以其財產抵償之並定其應執行之刑。至於扣
    案第1級毒品海洛因3包、第2級毒品甲基安非他命6包，據被
    告供稱係屬供自己施用之毒品，另扣案海洛因16包據被告及
    黃嘉玉陳稱係黃嘉玉所有（原審卷第100頁反面、偵卷第159
    頁），而扣案包裝塑膠袋、包裝紙袋、吸食器、塑膠管鏟子
    、電子磅秤等物，並非違禁物，且無證據證明係供被告本件
    犯罪所用之物，上開扣案物品均與本案被告販賣毒品之犯行
    無關，爰不於本案宣告沒收。
據上論據，應依刑事訴訟法第369條第1項前段、第364條、第299
條第1項前段，毒品危害防制條例第4條第1、2項、第19條第1 項
前段，刑法第11條前段、第59條、第51條第5款判決如主文。
本案經檢察官呂建昌到庭執行職務。
中    華    民    國    97    年    2     月    19    日
                  刑事第七庭  審判長法  官 黃麗生
                                    法  官 江國華
                                    法  官 許宗和
以上正本證明與原本無異。
如不服本判決，應於收受送達後十日內向本院提出上訴書狀，其
未敘述上訴之理由者並得於提起上訴後十日內向本院補提理由書
（均須按他造當事人之人數附繕本）。
                                    書記官 林淑貞
中    華    民    國    97    年    2     月    27    日
附錄本案論罪科刑法條全文：
毒品危害防制條例第4條：
製造、運輸、販賣第1級毒品者，處死刑或無期徒刑；處無期徒
刑者，得併科新臺幣1000萬元以下罰金。
製造、運輸、販賣第2級毒品者，處無期徒刑或7年以上有期徒刑
，得併科新臺幣700萬元以下罰金。
製造、運輸、販賣第3級毒品者，處5年以上有期徒刑，得併科新
臺幣500萬元以下罰金。
製造、運輸、販賣第4級毒品者，處3年以上10年以下有期徒刑，
得併科新臺幣300萬元以下罰金。
製造、運輸、販賣專供製造或施用毒品之器具者，處1年以上7年
以下有期徒刑，得併科新臺幣100萬元以下罰金。
前5項之未遂犯罰之。


司法院資訊處製作；財團法人民間司法改革基金會備份。
